臺灣臺南地方法院臺南簡易庭民事判決
111年度南小字第23號
原      告  陳奕任  
被      告  鐘婉寧  
上列當事人間請求給付價金事件，經本院於民國111年1月24日言
詞辯論終結，判決如下：
    主    文
被告應給付原告新臺幣柒萬伍仟元，及自民國一一０年四月十一
日起至清償日止，按年息百分之五計算之利息。
訴訟費用新臺幣壹仟元由被告負擔。
本判決得假執行。
　　事實及理由
一、原告起訴主張：兩造於民國110年3月28日簽訂店面頂讓合約
    書（下稱系爭契約），由原告出讓坐落臺南市○○區○○路000
    巷000號其所經營店面，依系爭契約第1條約定，頂讓金為新
    臺幣（下同）150,000元，原告應將系爭合約所附設備器材
    清單（下稱系爭清單）所列之器具、客戶及供應商訊息資料
    交予被告，及協助被告與房東簽立房屋租賃契約，其中簽約
    時應給付訂金30,000元，尾款120,000元於110年4月10日給
    付完畢。原告已依約履行，詎被告尚有頂讓金75,000元未給
    付，迭經原告催討，仍拒絕給付。爰依系爭契約之法律關係
    ，請求被告給付75,000元。系爭契約已約定應於110年4月10
    日給付剩餘頂讓金，被告迄未給付，原告自110年4月11日起
    ，得對被告請求法定遲延利息。並聲明：求為判決如主文第
    1項所示。原告願供擔保，請准宣告假執行。
二、被告則以：兩造沒有簽系爭契約，當初被告在系爭契約及系
    爭清單上簽名時，系爭契約及系爭清單都是空白的，內容都
    是原告事後填上去的；當時被告就跟原告說沒有要買蔥油餅
    機器，其餘部分只有70,000元，被告之所以付75,000元給原
    告，是因為被告先付訂金30,000元，卻記成付訂金25,000元
    ，所以才多給付5,000元等語，資為抗辯。並聲明：原告之
    訴駁回。
三、得心證之理由：
（一）原告主張兩造於110年3月28日簽訂系爭契約，由原告出讓
      坐落臺南市○○區○○路000巷000號其所經營店面，依系爭契
      約第1條約定，頂讓金為150,000元，其中簽約時應給付訂
      金30,000元，尾款120,000元於110年4月10日給付完畢。
      被告迄今僅給付頂讓金75,000元等情，業據提出系爭契約
      及兩造間LINE對話紀錄為證，自堪信屬實。
（二）被告雖抗辯：兩造沒有簽系爭契約，當初被告在系爭契約
      及系爭清單上簽名時，系爭契約及系爭清單都是空白的，
      內容都是原告事後填上去的；當時被告就跟原告說沒有要
      買蔥油餅機器，其餘部分只有70,000元，被告之所以付75
      ,000元給原告，是因為被告先付訂金30,000元，卻記成付
      訂金25,000元等語，資為抗辯。按私文書經本人或其代理
      人簽名、蓋章或按指印或有法院或公證人之認證者，推定
      為真正，民事訴訟法第358條第1項定有明文。被告既自承
      有在系爭契約及系爭清單上簽名，依上開規定，自應推定
      系爭契約及系爭清單為真正。依系爭契約之記載，系爭契
      約之頂讓金共150,000元，簽約時應給付訂金30,000元，
      尾款120,000元於110年4月10日給付完畢，且依原告提出
      之兩造間LINE對話紀錄，被告於110年4月12日仍自承頂讓
      金150,000元，其已付75,000元予原告，直到110年4月20
      日才表示盤（頂）讓金的部分要重新調整，足見兩造確約
      定頂讓金共150,000元。被告辯稱：被告沒有要跟原告買
      蔥油餅機器，頂讓金只有70,000元云云，不足採信。
四、綜上所述，原告依系爭契約之法律關係，請求被告給付75,0
    00元，及自110年4月11日起至清償日止，按年息百分之5計
    算之利息，為有理由，應予准許。又本件訴訟費用1,000元
    （第1審裁判費）應由敗訴之被告負擔，爰確定如主文第2項
    所示。
五、本件係屬民事訴訟法第436條之8第1項小額訴訟事件所為被
    告敗訴之判決，依同法第436條之20規定，應依職權宣告假
    執行。
六、訴訟費用負擔之依據：民事訴訟法第78條、第87條第1項。
中    華    民    國   111    年    2     月    7     日
                臺灣臺南地方法院臺南簡易庭
                              法  官  蘇正賢
以上正本係照原本作成。
如不服本判決，應於送達後20日內，向本院提出上訴狀並表明上
訴理由，如於本判決宣示後送達前提起上訴者，應於判決送達後
20日內補提上訴理由書（須附繕本）。
對於小額程序之第一審判決之上訴，非以其違背法令為理由，不
得為之。且上訴狀內應記載表明(一)原判決所違背之法令及其具
體內容；(二)依訴訟資料可認為原判決有違背法令之具體事實者
。如委任律師提起上訴者，應一併繳納上訴審裁判費。 
中　　華　　民　　國　　111 　年　　2 　　月　　8 　　日
                              書記官  林容淑